【裁判字號】    85,台上,3752
【裁判日期】    850802
【裁判案由】    違反槍彈藥刀械管制條例
【裁判全文】
最高法院刑事判決                              八十五年度台上字第三七五二號
    上  訴  人  甲○○
    選任辯護人  蔡瑞煙律師
右上訴人因違反槍彈藥刀械管制條例案件，不服台灣高等法院台中分院中華民國八
十五年五月二十一日第二審判決（八十五年度上訴字第八○一號，起訴案號：台灣台
中地方法院檢察署八十四年度偵字第一六二○四、一六七五三號），提起上訴，本院
判決如左：
    主  文
上訴駁回。
    理  由
按刑事訴訟法第三百七十七條規定：上訴於第三審法院，非以判決違背法令為理由，
不得為之。是提起第三審上訴，應以原判決違背法令為理由，係屬法定要件。如果上
訴理由狀並未依據卷內訴訟資料，具體指摘原判決不適用何種法則或如何適用不當，
或所指摘原判決違法情事，顯與法律規定得為第三審上訴理由之違法情形，不相適合
時，均應認其上訴為違背法律上之程式，予以駁回。本件上訴意旨略稱：(一)、上訴人
於被警查獲即主動供出槍枝來源去處，原審未適用自首之例減刑，於法不合。(二)、原
判決認定上訴人係持槍在金錢豹舞廳之「走道上」朝天花板亂射一節，與上訴人在檢
察官偵查中所供，當時伊係與綽號「阿文」者，在舞廳「裡面」，持槍朝天花板射擊
等詞不符，其判決即有證據上理由矛盾之違法情形。惟查原判決認定上訴人與「阿文
」及不詳姓名者，三人共同至金錢豹舞廳，分持烏茲衝鋒槍及半自動手槍，在舞廳內
外朝上亂射，藉為威嚇他人，事後經查得彼所遺留之彈殼達三十九顆之多等情。因而
維持第一審論處上訴人共同未經許可，無故持有衝鋒槍罪刑之判決，已明所憑之證
據及認定之理由。上訴意旨，對於上開審認，並無異詞，祇以上訴人當時持槍射擊之
位置非在舞廳之走廊上等詞，為上開指摘。然查數人具有犯意之聯絡，並共同或分擔
實施犯罪者，皆為共同正犯。上訴人對其與「阿文」及不詳姓名者持槍亂射之事實，
既無爭執，則不問其當時站立之位置在舞廳之門內或門外，於原判決所為共犯之論斷
，顯無影響。此一非關法院適用法律基礎之枝節事項，因本不屬刑事訴訟法第三百七
十九條第十四款之範圍，自非可據為適法之第三審上訴理由。上訴意旨執以指摘原判
決違法，已難謂合。況原判決認定上訴人當時於門外射擊，有上訴人在偵查中之供詞
可考（見八十四年度偵字第一六七五三號卷第二十頁），自無所謂證據上理由矛盾之
違法情形可言。執此指摘，益難謂合。至其餘上訴意旨，徒託空言，主張上訴人所為
合於自首要件，並漫事指摘原判決違法，顯非依據卷內資料具體指摘原判決如何違背
法令之適法上訴理由。其上訴違背法律上之程式，應予駁回。
據上論結，應依刑事訴訟法第三百九十五條前段，判決如主文。
中      華      民      國    八十五    年      八      月      二      日
                              最高法院刑事第五庭
                                  審判長法官  黃  劍  青
                                        法官  林  增  福
                                        法官  林  文  豐
                                        法官  邵  燕  玲
                                        法官  洪  明  輝
      右正本證明與原本無異
                                              書  記  官
中      華      民      國    八十五    年      八      月      九      日


司法院資訊處製作；財團法人民間司法改革基金會備份。
